

CONTACTO

jose7445@hotmail.com

622 95 99 81

Barcelona

https://joseagudo.netlify.app/

EDUCACIÓN

. GRADO - MULTIMEDIA:

2016 - 2023

Universitat Oberta de Catalunya

• FP II - SONIDO:

2012 - 2014

Institut Mare de Déu de la Mercè

 FP I - SISTEMAS INFORMÁTICOS

2010 - 2012

Institut de l'Ebre

CONOCIMIENTOS

Adobe Creative Cloud

HTML

CSS / SASS

JavaScript

Vue3

Nuxt

Quasar / Tailwind

React

Firebase

Git / Github

Java

MySQL

IDIOMAS

Catalán - Nativo Castellano - Nativo Inglés - B2

JOSE AGUDO

Front-End Developer

SOBRE MI

Programador de profesión y de vocación. Me acompañan varios años de experiencia dentro del mundo del desarrollo web, tanto a nivel profesional como personal. En continuo aprendizaje a través de retos personales y cursos online para poder mejorar mis habilidades como programador y aprender las últimas tecnologías del mercado. Destaco por mi adaptabilidad en cualquier entorno laboral y mi gran capacidad de seguir aprendiendo.

EXPERIENCIA

ADEVINTA

Programador Junior | Marzo 2022 - Actualmente

- Modificar la documentación mediante código HTML y CSS.
- Generar búsquedas SQL a través de la base de datos de InfoJobs para generar nuevas métricas.
- Realizar pruebas test para generar mejoras en la API de InfoJobs.
- Analizar código Java en pro de mejorar partes de la API de InfoJobs.
- Implementar soluciones técnicas a las incidencias que tiene los clientes a la hora de integrarse con la API de InfoJobs.

NTT DATA

Front-End Developer | Marzo 2023 - Agosto 2023

- Desarrollar una herramienta inhouse que permita tener un mayor control de los proyectos asignados o por asignar del staff.
- Herramienta con un CRUD para poder crear, leer, actualizar o eliminar proyectos y miembros del staff.
- Desarrollo hecho a través de Nuxt3 (Vue3), HTML, CSS, Quasar, MongoDB y mongoose.
- Desarrollar formularios con React y MaterialUI.

SOSMATIC S.L

Técnico informático helpdesk | Noviembre 2020 - Marzo 2022

- Resolución de incidencias N1 de servicios de telecomunicaciones.
- Documentar los diferentes procesos de resolución en Jira y SalesForce.
- Realizar formaciones a las nuevas incorporaciones.

CLUB DE INVENTORES ESPAÑOLES

Desarrollador web | Enero 2014 - Octubre 2017

- Crear páginas web a través de WordPress, Joomla, Drupal, HTML, CSS y JavaScript
- Gestionar la contratación e implementación de los hostings de las páginas web.
- Mantenimiento de la red y los equipos informáticos
- Controlar la mesa de sonido en los programas radiofónicos.

RADIO KANAL BARCELONA

Desarrollador web | Enero 2014 - Octubre 2017

- Crear páginas web a través de WordPress, Joomla, Drupal, HTML, CSS y JavaScript
- Gestionar la contratación e implementación de los hostings de las páginas web.
- Mantenimiento de la red y los equipos informáticos
- Controlar la mesa de sonido en los programas radiofónicos.